# 模具业务核算

提问人：小 飞 侠 GT 时间：2022-06-29 13:18:32
陈版好，有问题向您请教，背景材料如下：
1 、汽车主机厂（以下简称主机厂）向汽车零部件生产商（以下简称零部件商）下发零部件采购订单，订单中约定了具体采购的零部件型号、数量、单价、交货期等信息，同时约定了由零部件商自行对外采购生产该类型零部件的模具，主机厂和零部件商对模具约定了固定的结算金额，零部件商对外采购模具的价格由零部件商和模具供应商自行商定确定（主机厂不干预，零部件商自己不负责生产该模具）（零部件商和主机厂、模具供应商之间的结算差额由零部件商自行承担或享有），模具自交付至零部件商开始（模具能够批量生产零部件时点由模具供应商、零部件商、主机厂三方共同验收确认）至该批零部件整体供货完毕时间段由零部件商拥有使用权和控制权，持有期间零部件商附有保管责任，模具的最终所有权归属于主机厂。
2 、分析：如果零部件商自行生产磨具并且这项业务为公司的日常活动，并在满足存货、收入等确认条件情况下，应确认为存货、验收后确认收入结转成本等；目前来看，零部件商自己不生产模具，全部是对外定制采购，同时也并不是一项日常业务【例如：一年两类零部件订单，只有两个模具定制化情况，模具的生命周期又较长，判断不属于日常活动】，认为不能确认零部件商自己的存货。
3 、零部件商目前的处理方式：零部件商取得主机厂下发的订单时，针对模具业务，公司备查，和模具供应商签订采购合同时，也不进行账务处理，待模具运抵零部件商时，借：其他应收款贷：应付账款 借贷方金额按照应付供应商金额确定， 收到主机厂模具款冲减其他应收款。 。待整个零部件项目整体完毕后，将其他应收款余额结转至其他业务收入（和主机厂的模具结算款大于购买模具供应商的差额）或者其他业务成本（和主机厂的模具结算款小于购买模具供应商的差额）。
4 、问题：上述处理方式是否正确？若不正确，零部件供应商针对模具业务如何进行账务处理及对应的会计准则是什么？
请指教@chenyiwei

回答人：chenyiwei
虽然模具是外购的，但零部件厂商对模具的处理仍与自制模具类似，即由于该模具只能根据整车厂所下的订单为其制造指定品种、数量的产品，故该模具虽然存放在零部件厂商处，但其控制权归属于整车厂。零部件厂商支付或应付的模具采购款应确认为合同履约成本。
由于模具的制造和质量责任归属于模具供应商，且经过三方验收后才投入量产，因此零部件厂商不确认模具的收入和成本，而是将整车厂支付的款项与模具成本之间的差额确认为资产处置损益处理。